# 不具有控制、共同控制、重大影响、活跃市场有报价的计划长期持有股权投资

提问人：晚雨 时间：2018-03-13 15:29:46
不具有控制、共同控制、重大影响、活跃市场有报价的计划长期持有股权投资，可以用成本法计量吗？

回答人：chenyiwei
不可以。这种情形下，该投资采用金融资产模式。不论新旧金融工具确认和计量准则，都要求对其首选按公允价值进行后续计量，只有当确实无法合理确定起公允价值时（新准则下还要满足一些进一步的条件，以证明成本是公允价值的恰当替代），才可以按成本计量。而暂时无法取得公允价值的特殊情况结束后，应即恢复公允价值计量。